【裁判字號】    89,重訴,9
【裁判日期】    890517
【裁判案由】    違反懲治走私條例等
【裁判全文】
臺灣屏東地方法院刑事判決                            八十九年度重訴字第九號
    公  訴  人  臺灣屏東地方法院檢察署檢察官
    被      告  乙○○
    選任辯護人  陳聰敏律師
右列被告因違反懲治走私條例等案件，經檢察官提起公訴（八十九年度偵緝字第七四
號），本院判決如左：
     主  文
乙○○共同運輸第二級毒品，處有期徒刑拾伍年，褫奪公權捌年。
扣案之安非他命每袋壹公斤裝共壹佰零參包（驗餘淨重壹佰零貳點柒參陸公斤），均
沒收銷燬之，及運輸交通工具「順利旺」號漁船壹艘，沒收之。
     事  實
一、乙○○（綽號南仔）、李忠融（由台灣屏東地方法院檢察署檢察官另行偵辦）基
    於運輸第二級毒品安非他命之犯意連絡，由李忠融計畫自中國大陸走私安非他命
    來台販賣牟利，並透過乙○○居間引介，覓得財務狀況不佳，且與其具有姻親關
    係之丙○○（業經另案判決確定）同意，先由乙○○代出資新台幣（下同）十餘
    萬元，並經丙○○購得「順利旺號」漁船一艘（CT-0級）作為走私工具，再由丙○○夥同與其具有共同犯意連絡之岳父甲○○（業經另案判決確定）駕駛該漁船
    至某公海上之約定地點，以乙○○事先提供之ＳＳＢ無線電頻率聯繫，自不詳船
    籍漁船接駁安非他命一批返台，事成則以二十萬元作為報酬，嗣於民國八十七年
    十一月十五日二十二時二十分許，丙○○及甲○○二人共同駕駛「順利旺號」漁
    船以出海捕魚為由，向屏東縣琉球鄉大福漁港駐在所報關出海，並於同年十一月
    十七日凌晨一、二時許，在北緯二一度、東經一一八度四十分我國領海外之約定
    地點，自不詳船籍之漁船接駁麻袋裝之安非他命五大包（內有一百零三包，每包
    一公斤）至「順利旺號」漁船內，並由甲○○接駁後交由丙○○藏放事先準備之
    左右方甲板下之密窩內，藉以掩人耳目，欲運至高雄縣林園鄉沿海某處，交由前
    來接應之不詳竹筏，伺機搶灘登岸交貨，事經專案小組長久監控查悉，嗣於八十
    七年十一月十八日凌晨一時三十五分許，在屏東縣琉球鄉東南方北緯二二度十六
    分二０二秒、東經一二０度二六分四八一秒之我國領海海域，成功攔截「順利旺
    號」漁船，並於同日凌晨四時十五分許，連船帶人拖回東港漁港駐在所，於該船
    密窩內起出市價高達上億元之第二級毒品安非他命，每袋一公斤裝，共一０三包
    （總毛重一０四．一二三公斤，總淨重一０二．七八四公斤，鑑驗後總餘重一０
    二．七三六公斤，平均純度百分之九十七．五），並扣得機漁船進出港檢查表一
    本、漁業執照一本、丙○○印章一枚、船名章一枚等物，乙○○事後見機敗露，
    隨即於八十七年十一月十八日搭機出境潛逃大陸，經台灣屏東地方法院檢察署傳
    拘無著而發布通緝，嗣於八十九年三月五日十五時十五分許，欲搭機轉往中國大
    陸時，在高雄市小港機場為警緝獲。
二、案經台灣屏東地方法院檢察署主動檢舉及航空警察局高雄分局移送台灣屏東地方
    法院檢察署檢察官偵查起訴。
     理  由
一、訊之被告乙○○固坦認右揭犯行，惟辯稱其在警、偵訊時均一致坦白供稱受李忠
    融之託，幫李忠融介紹漁船，並介紹李忠融與丙○○認識，及提供聯絡訊號ＳＳ
    Ｂ無線電頻率，被告縱有幫助丙○○為運輸犯行，惟有關運輸細節均由李忠融指
    揮，故被告在本件犯罪僅為幫助犯云云。經查：
(一)右揭事實業據被告迭在警、偵訊自白明確，核與共同被告丙○○、甲○○為專案
    小組至臺灣高雄監獄借訊時供述之情相符，且有警艇執行臨檢紀錄表二份、查獲
    照片十六張、查獲錄影帶二卷在卷可憑，復有內政部警政署入出境管理局之出入
    境資料一份、台灣屏東地方法院檢察署八十七年度偵字第七七五八號起訴書、本
    院八十七年度訴字第九一七號、臺灣高等法院高雄分院八十八年度上訴字第六七
    五號及八十八年度上更（一）字第二三八號刑事判決等件附卷可參；又扣案之白
    色晶體，經警送內政部警政署刑事警察局鑑驗結果，證實為第二級毒品安非他命
    無訛，總淨重達一０二．七八四公斤（驗餘淨重一０二. 七三六公斤），平均純
    度百分之九七．五，亦有該局鑑驗通知書一件附卷足佐。
(二)按刑法上之從犯，係指僅以幫助之意思，對於正犯資以助力，而未參與實施犯罪
    構成要件之行為者而言，如就構成犯罪事實之一部，已實施參與，即屬共同正犯
    ，最高法院三十年上字第一七八一號判例足參。查本件被告為主謀李忠融尋覓運
    輸走私毒品之人選，代丙○○購買走私漁船及提供漁船無線電聯絡頻率，並在陸
    上監控走私之過程等行為，均屬整個運輸毒品計劃之一部分，亦顯示被告於本件
    居於重要之角色，顯已參與實施運輸毒品構成要件之行為，被告上開所辯，尚不
    足採。事證明確，被告犯行堪以認定。
二、查安非他命為毒品危害防制條例第二條第二項第二款之第二級毒品，且屬行政院
    依懲治走私條例第二條第四項公告之懲治走私物品項目及其數額甲項第四目所規
    定之管制進出口物品。又查北緯二十一度、東經一一八度四十分海域在我國十二
    浬領海範圍外，有內政部八十八年一月十一日台（八八）內地字第八八九二０六
    四號函一紙存卷可憑。本件被告乙○○共同自上開十二海浬外之地點私運安非他
    命進入我國領海，核被告所為係犯毒品危害防制條例第四條第二項之運輸第二級
    毒品罪，及懲治走私條例第二條第一項之私運管制物品進口罪。被告與「李忠融
    」、丙○○、甲○○就上開罪名間，具有犯意連絡與行為分擔，為共同正犯。又
    被告以一行為同時觸犯上開二罪名，為想像競合犯，依刑法第五十五條規定從一
    重之毒品危害防制條例第四條第二項之運輸第二級毒品罪論處。茲審酌被告為牟
    私利，不惜載運高純度之毒品荼害國人身心之健康，助長走私之猖獗，惡性非輕
    ，大皆坦認犯行，態度尚佳等情及其他一切情狀，量處如主文所示之刑。又被告
    運輸毒品部分，按其性質並有宣告褫奪公權之必要，爰宣告褫奪公權八年。扣案
    之安非他命（鑑驗後總餘重一０二．七三六公斤）係屬第二級毒品，依毒品危害
    防制條例第十八條第一項前段，併予宣告沒收銷燬之，至鑑驗耗損之安非他命已
    不存在，自毋庸宣告沒收銷燬。另運輸第二級毒品所使用之交通工具「順利旺號
    」漁船一艘，併依同條例第十九條第三項規定宣告沒收之。
據上論斷，應依刑事訴訟法第二百九十九條第一項前段、毒品危害防制條例第四條第
二項、第十八條第一項前段、第十九條第三項、懲治走私條例第二條第一項、刑法第
十一條前段、第二十八條、第五十五條、第三十七條第二項，判決如主文。
中        華          民        國    八十九    年    五    月    十七  日
                                      臺灣屏東地方法院刑事第二庭
                                          法官  蕭世昌
右判決正本證明與原本無異。
對於本判決如有不服應於收受送達後十日內向本院提出上訴書狀上訴於台灣高等法院
高雄分院並按他造當事人之人數附具繕本。
                                        書記官  曾文玲
中        華          民        國    八十九    年    五    月    十七  日
附錄法條：
毒品危害防制條例第四條第二項：
製造、運輸、販賣第二級毒品者，處無期徒刑或七年以上有期徒刑，得併科新台幣
七百萬元以下罰金。
懲治走私條例第二條第一項：
私運管制物品進口、出口逾公告數額者，處七年以下有期徒刑，得併科七千元以下
罰金。


司法院資訊處製作；財團法人民間司法改革基金會備份。
